# 公园门票，内部交易的抵消问题。

提问人：googolenexus 时间：2015-01-06 14:51:48
分公司A，分公司B的报表需要合并。B公司主营公园，主要收入就是门票。A公司向B公司购买 100 万的门票，用于职工福利。 针对利润表项目：公园门票是否需要算毛利率，以及抵消分录是怎样的？A公司当期购买门票后，当期发放给员工，和当期未发放给员工，抵消处理是否有不同？求交流，求解答。

回答人：chenyiwei
根据此次修订后的职工薪酬准则规定，非货币性福利应当以公允价值计量。假设此处B对A出售门票的价格与同等条件下向非关联方售票的价格一致，则合并报表层面仍于这些门票实际消费时确认营业收入，对应的借方科目为“管理费用——非货币性福利”。 虽然最终合并报表层面的处理结果可能不一定需要抵销（假设A公司将门票发放给其员工和员工消费这些门票这两项交易在同一期间发生），但其含义有所不同。B公司个别报表层面确认的营业收入是针对子公司A的，但在合并报表层面确认的营业收入是A、B作为一个整体向其员工提供服务应确认的收入。 如果涉及跨期情况，则在前一期末，合并报表层面应抵销A公司个别报表中已确认的费用和B公司账上确认的预收账款，到后期实际消费时再确认门票收入和职工薪酬费用。